臺灣彰化地方法院刑事判決　　　　　　 100年度訴字第1313號
公　訴　人　臺灣彰化地方法院檢察署檢察官
被　　　告　江佳鴻
上列被告因違反毒品危害防制條例案件，經檢察官提起公訴（10
0 年度毒偵字第1822號），被告於準備程序中為有罪之陳述，經
合議庭裁定由受命法官行簡式審判程序，本院判決如下：
    主  文
江佳鴻施用第一級毒品，處有期徒刑玖月。又施用第二級毒品，
處有期徒刑陸月。應執行有期徒刑拾壹月。
    事  實
一、江佳鴻前因施用毒品案件，經本院裁定送觀察、勒戒後，認
    無繼續施用毒品之傾向，於民國91年10月8 日執行完畢釋放
    ，並由臺灣彰化地方法院檢察署檢察官以91年度毒偵字第23
    56號為不起訴處分確定。復於95年間因施用毒品案件，經本
    院以95年度訴字第1709號判決判處有期徒刑7 月，並經臺灣
    高等法院臺中分院以96年度上訴字第259 號及最高法院以96
    年度臺上字第2638號判決上訴駁回而確定（第1 案）；又因
    詐欺案件，經臺灣臺中地方法院以96年度簡字第99號判決判
    處有期徒刑3 月確定（第2 案）；又因施用毒品案件，經本
    院以96年度訴字第591 號判決判處有期徒刑7 月、7 月，應
    執行有期徒刑11月確定（第3 案）。嗣因中華民國96年罪犯
    減刑條例於96年7 月16日施行，上開第1 至3 案，經本院以
    96年度聲減字第3196號裁定各減為有期徒刑3 月15日、1 月
    15日、3 月15日、3 月15日，應執行有期徒刑10月15日確定
    。又因施用毒品案件，經本院以96年度訴字第1590、20 90
    、2640號判決判處有期徒刑9 月、6 月、9 月，應執行有期
    徒刑2 年，並經臺灣高等法院臺中分院以97年度上訴字第11
    84、1189、1190號、最高法院以97年度臺上字第4049號判決
    上訴駁回而確定（第4 案）；又因施用毒品案件，經臺灣桃
    園地方法院以97年度審訴字第1005號判決判處有期徒刑8 月
    確定（第5 案），上開案件經入監接續執行，於99年5 月10
    日縮短刑期假釋出監並付保護管束，於100 年3 月5 日保護
    管束期滿，惟其於假釋期間更犯他罪，業經本院100 年度訴
    字第710 號判決判處應執行有期徒刑2 年1 月，其不服判決
    提起上訴，經臺灣高等法院臺中分院判決駁回上訴，又經最
    高法院於100 年10月28日以100 年度台上字第5853號判決駁
    回上訴確定（本件不宜認定構成累犯，理由後述）。詎其仍
    未戒除毒癮，分別為下列施用毒品行為：
(一)、復基於施用第二級毒品甲基安非他命之犯意，於100 年5 月
    7 日下午5 、6 時許，在彰化縣員林鎮○○里○○○街○段
    57巷38弄8 號住處，將第二級毒品甲基安非他命置於玻璃管
    內，再點火燒烤產生煙霧吸食之方式，施用第二級毒品甲基
    安非他命1 次。
(二)、另基於施用第一級毒品海洛因之犯意，於100 年5 月8 日上
    午6 時許，在彰化縣員林鎮員林公園廁所內，將海洛因粉末
    置入針筒內並摻水混合，再以針筒注射體內之方式，施用第
    一級毒品海洛因1 次。嗣因其係施用毒品人口，經員警通知
    而未到場接受採尿，同時員警調查他案時，從監聽內容發現
    其有購買安非他命，認為其涉嫌施用毒品之重大嫌疑，遂向
    臺灣彰化地方法院檢察署檢察官申請核發強制採驗尿液許可
    書，並於100 年5 月10日持該強制採驗尿液許可書命其到場
    ，經採集其尿液送驗，結果確呈安非他命、甲基安非他命、
    可待因及嗎啡等陽性反應，而查悉上情。
二、案經彰化縣警察局員林分局報請臺灣彰化地方法院檢察署檢
    察官偵查起訴。
    理  由
一、上開事實，迭據被告江佳鴻於警詢、偵查及本院審理時均自
    白不諱，且被告為警採集尿液送驗結果，確呈嗎啡、可待因
    、安非他命及甲基安非他命陽性反應，此有彰化縣警察局員
    林分局列管毒品人口尿液檢體採集送驗紀錄表、列管人口基
    本資料查詢、詮昕科技股份有限公司於100 年5 月25日出具
    之濫用藥物尿液檢驗報告（原樣編號：Ｚ000000000000 ）及
    強制採驗尿液許可書各1 紙附卷可稽，足徵被告之自白確與
    事實相符，堪以採信。本件事證明確，被告上開施用第一、
    二級毒品之犯行均堪予認定，應依法論科。
二、按修正毒品危害防制條例就施用毒品者，僅於「初犯」及「
    5 年後再犯」二種情形，有其追訴條件之限制，即須於初犯
    經觀察、勒戒或強制戒治釋放後，5 年內均無施用毒品之行
    為，始能認其前所實施之觀察、勒戒或強制戒治已足遮斷毒
    癮，而得於5 年後再犯時，再予適用初犯之規定，重行觀察
    、勒戒等程序；倘5 年內已經再犯，被依法追訴處罰，縱其
    第3 次（或第3 次以上）施用毒品之時間在初犯釋放5 年以
    後，即與「5 年後再犯」之情形有別，且因已於「5 年內再
    犯」，顯見其再犯率甚高，原實施觀察、勒戒或強制戒治，
    已無法收其實效，而無5 年戒斷期之存在，自無再經觀察、
    勒戒及強制戒治之必要，應由檢察官逕行起訴，此有最高法
    院95年度臺非字第59、65號判決及95年度第7 次刑事庭會議
    及97年度第5 次刑事庭會議決議意旨足供參照。查本件被告
    前因施用毒品案件，經本院裁定送觀察、勒戒後，認無繼續
    施用毒品之傾向，於91年10月8 日執行完畢釋放，並由臺灣
    彰化地方法院檢察署檢察官以91年度毒偵字第2356號為不起
    訴處分確定。其復於上開觀察、勒戒執行完畢釋放後5 年內
    之95年間，因施用毒品案件，經本院以95年度訴字第1709號
    判決判處有期徒刑7 月，並經臺灣高等法院臺中分院以96年
    度上訴字第259 號、最高法院以96年度臺上字第2638號判決
    上訴駁回而確定等情，有臺灣彰化地方法院檢察署刑案資料
    查註紀錄表及臺灣高等法院被告前案紀錄表各1 份在卷可考
    ，則其再犯本件施用第一、二級毒品犯行，按諸前揭說明，
    即與5 年後再犯之情形有別，自應逕行追訴。
三、核被告江佳鴻所為，分別係犯毒品危害防制條例第10條第1
    項、第2 項之施用第一級毒品罪、施用第二級毒品罪。其持
    有第一、二級毒品之行為，意在供己施用，故持有之低度行
    為，應為施用之高度行為所吸收，不另論罪。再被告有上開
    事實欄所載之前科紀錄，有臺灣高等法院被告前案紀錄表、
    臺灣彰化地方法院檢察署刑案資料查註紀錄表各1 份在卷可
    憑，被告於99年5 月10日縮短刑期假釋出監並付保護管束，
    保護管束應至10 0年3 月5 日期滿，惟被告卻於假釋期間即
    100 年1 月間施用毒品，經本院以100 年度訴字第710 號判
    處應執行有期徒刑2 年1 月，其不服判決提起上訴，經臺灣
    高等法院臺中分院以100 年度上訴字第1637號駁回上訴，再
    經最高法院於10 0年10月27日以100 年度台上字第5853號駁
    回上訴而確定，而此部分是在被告假釋期間所犯，依刑法第
    78條規定可以3 年內撤銷其假釋而執行殘刑，倘若假釋執行
    殘刑，即無受徒刑之執行完畢之情形，難認符合累犯之規定
    ，為慎重起見，本件不宜認為構成累犯，附此敘明。爰審酌
    被告施用毒品雖僅戕害己身之健康，尚未對他人造成危害，
    且犯後已坦承犯行，態度尚稱良好，然其前因施用毒品案件
    ，經觀察勒戒執行完畢釋放後5 年內，再犯施用毒品罪，並
    由法院判處罪刑確定後，仍未能徹底戒絕毒品，無視於國家
    對於杜絕毒品犯罪之禁令，猶未能深切體認毒品危害己身之
    鉅，復犯本案施用毒品罪，顯見其無戒毒悔改之意等一切情
    狀，各量處如主文所示之刑，並定其應執行之刑。
據上論斷，應依刑事訴訟法第273 條之1 第1 項、第299 條第1
項前段，毒品危害防制條例第10條第1 項、第2 項，刑法第11條
前段、第51條第5 款，判決如主文。
本案經檢察官施教文到庭執行職務。
中    華    民    國    100     年    11    月   17   日
                  刑事第九庭        法  官  鮑慧忠
以上正本證明與原本無異。
如不服本判決應於收受判決後10日內向本院提出上訴書狀，並應
敘述具體理由；其未敘述上訴理由者，應於上訴期間屆滿後20日
內向本院補提理由書狀(均須按他造當事人之人數附繕本)「切勿
逕送上級法院」。
中    華    民    國   100    年    11    月    17    日
                                    書記官  林子惠
附錄本案論罪科刑法條全文：
毒品危害防制條例第10條
施用第一級毒品者，處 6 月以上 5 年以下有期徒刑。
施用第二級毒品者，處 3 年以下有期徒刑。